臺灣臺中地方法院交通事件裁定　　　　 100年度交聲字第91號
原處分機關　交通部公路總局臺中區監理所臺中市監理站
異　議　人
即受處分人　廖淑華
上列異議人即受處分人因違反道路交通管理處罰條例案件，對於
交通部公路總局臺中區監理所臺中市監理站民國99年12月6 日所
為之處分（裁監稽違字第裁61-GOH285255、61-GOH291960號裁決
書）聲明異議，本院裁定如下：
    主  文
異議均駁回。
    理  由
一、原處分意旨略以：異議人即受處分人廖淑華名下所有之車牌
    號碼G5R-675 號普通重型機車，於民國99年10月6 日14時45
    分許及99年10月8 日14時49分許，在臺中市○○路103 、10
    5 號前處，因在設有禁止停車標誌之處所停車之違規，同為
    臺中市政府警察局第一分局繼中派出所員警分別以中市警交
    字第GOH285255 、GOH291960 號違反道路交通管理事件通知
    單逕行舉發。原處分機關交通部公路總局臺中區監理所臺中
    市監理站遂於99年12月6 日依違反道路交通管理處罰條例第
    56條第1 項第4 款規定，各以裁監稽違字第裁61-GOH285255
    、61-GOH291960號裁決書，裁處罰鍰各新臺幣（下同）600
    元。
二、聲明異議意旨略以：異議人即受處分人廖淑華在99年10月3
    日出國，同年10月8 日晚上回國，並未將機車停放在禁止停
    車標誌的地方，因其一向非常遵守交通規則，不會把機車亂
    停放，收到罰單及照片，也令人質疑，非其停放。未犯之行
    為，以相片為佐證，並不足以證明是其所為，未有之事而需
    受罰，為此提出聲明異議等語。
三、按汽車（包含機器腳踏車）駕駛人停車時，在設有禁止停車
    標誌、標線之處所停車者，處600 元以上1200元以下罰鍰，
    為道路交通管理處罰條例第56條第1 項第4 款所明定。又按
    汽車駕駛人之行為經以科學儀器取得證據資料證明其行為違
    規者，當場不能或不宜攔截製單舉發者，得以汽車所有人為
    被通知人製單逕行舉發，道路交通管理處罰條例第7 條之2
    第1 項第7 款、第4 項定有明文。再按本條例之處罰，受舉
    發違反道路交通管理事件之受處罰人，認為受舉發之違規行
    為應歸責他人者，應於舉發違反道路交通管理事件通知單應
    到案日期前，檢附相關證據及應歸責人相關證明文件，向處
    罰機關告知應歸責人，處罰機關應即另行通知應歸責人到案
    依法處理。逾期未依規定辦理者，仍依本條例各該違反條款
    規定處罰；依本條例規定逕行舉發或同時併處罰其他人之案
    件，推定受逕行舉發人或該其他人有過失，為道路交通管理
    處罰條例第85條第1 項、第4 項定有明文。
四、經查，受處分人所有之車牌號碼G5R-675 號普通重型機車，
    於99年10月6 日14時45分許及99年10月8 日14時49分許，停
    放在臺中市○○路103 、105 號前設有禁止停車標誌之人行
    道，經原舉發單位臺中市政府警察局第一分局繼中派出所員
    警拍照採證掣開舉發通知單逕行舉發等情，有臺中市政府警
    察局99年10月21日中市警交字第GOH285255 號及99年10月27
    日中市警交字第GOH291960 號舉發違反道路交通管理事件通
    知單及違規採證照片3 幀在卷可稽，是受處分人所有之前開
    普通重型機車在設有禁止停車標誌處所停車之事實，洵屬明
    確，堪以認定。受處分人雖以前詞置辯，惟經本院依職權函
    請臺中市政府警察局第一分局協助查訪臺中市○區○○路1
    號、建國路101 、103 、103 之1 、105 、107 號等店家，
    調查有無於99年10月3 日至8 日間將上揭採證照片內之GSR-
    675 號機車自騎樓牽至人行道停放。經臺中市政府警察局第
    一分局以中分一交字第1000002113號函復說明，已查訪莊寶
    珠（即103 號店家）、李伯緯（即105 、107 號店家）、施
    和毅（即103 之1 號店家）等3 人，均表示未知悉於前揭期
    間有人將GSR-675 號機車自騎樓牽至人行道停放，民族路1
    號及建國路101 號因故查訪未遇，無法製作訪談筆錄等情，
    此有上開臺中市政府警察局第一分局函文1 份及查訪筆錄3
    份在卷足憑。此外，經本院命受處分人提供相關停車位置照
    片及位置圖，及請其說明所指「10月3 日將機車停放在無營
    業之店家騎樓下」究為何處，受處分人亦僅謂：原本是停放
    在民族路1 號無名稱之舊店面前騎樓下，但機車被移動到建
    國路103 之1 號店家前的人行道上，相關照片日前整理居家
    環境時已做資源回收等語，及僅提出手繪位置圖1 紙為佐證
    （見卷附本院公務電話紀錄表2 紙及受處分人所提停車位置
    圖1 紙）。本院審酌受處分人既知其於上開99年10月3 日至
    同年月8 日間要出國多日，衡情應會將其所有之機車，停放
    在合法之停車場所或路邊之機車停車格內，且會將機車上鎖
    以保其財物安全無虞。然因機車上鎖後，實不便於長距離之
    牽移，且觀之卷附採證照片及受處分人所提位置圖可知，受
    處分人之機車並無以大鎖上鎖保全之情形，且其所指原停車
    位置與舉發照片內所拍攝之違規停車位置間，竟有10餘公尺
    遠之距離，顯見受處分人所指上情，實與常情相悖，是其所
    稱上開機車係遭他人牽移至人行道上云云，要屬無據，不足
    採信。本院亦查無其他證據足資證明執勤警員有捏造事實或
    違法取締之情事，則執勤警員本其加強道路交通管理、維護
    交通秩序、確保交通安全職責所為之舉發，自應受到合法、
    正確而真正之推定。受處分人既未能提出任何對其有利之證
    據供本院參酌，受處分人所為上揭違規事實，均堪認定。原
    處分機關依上開規定，裁處受處分人罰鍰各600 元，核無違
    誤，本件異議均為無理由，應予駁回。
五、依道路交通管理處罰條例第87條第2項、道路交通事件處理
    辦法第18條，裁定如主文。
中    華    民    國   100    年    4     月    14    日
                     交通法庭   法  官  胡芷瑜
上正本證明與原本無異。
如不服本裁定，應於送達後5日內，向本院提出抗告狀。(應附繕
本)
                                書記官  沈慧玲
中    華    民    國   100    年    4     月    14    日